【裁判字號】    89,交聲,57
【裁判日期】    890324
【裁判案由】    違反道路交通管理處罰條例聲明異議
【裁判全文】
臺灣士林地方法院交通事件裁定                      八十九年度交聲字第五七號
    原處分機關  臺北巿交通事件裁決所
    異 議人 即
    受 處分 人  乙○○
右列受處分人因違反道路交通管理處罰條例案件，對於臺北市交通事件裁決所八十八
年十二月三十日所為之處分 (原處分案號：北市交裁駕字第二二—0000000號
)，聲明異議，本院裁定如左：
    主  文
異議駁回。
    理  由
一、按汽車行駛於高速公路或設站管制之道路，而不遵管制之規定者，處汽車駕駛人
    新臺幣三千元以上六千元以下罰鍰，此於道路交通管理處罰條例第三十三條第一
    項訂有明文。又汽車駛離高速公路主線道擬進入交流道時，應先駛入外側車道，
    再循減速車道逐漸降低速率行駛之高速公路交通管制規則第十六條亦有明文。
二、本件受處分人即異議人乙○○，於民國八十八年二月五日上午十一時四十三分許
    ，駕駛車牌ＥＸ─六六二九號自小客車，在國道中山高速公路南向八十四公里處
    ，駛離高速公路主線道，擬進入湖口交流道，直接由內側車道，切入減速車道，
    未依規定先駛入外側車道，再循減速車道逐漸降低速率行駛之事實，由內政部警
    政署國道公路警察局第二警察隊楊梅分隊逕行舉發，有本件舉發違反道路交通管
    理事件通知單移送聯附卷可稽；據舉發之員警甲○○到庭證實：舉發前，異議人
    行駛中線車道，警車行駛外側車道（高速公路該路段有三個車道），警車在異議
    人汽車之右後方行駛，異議人直接由中線車道，切向減速車道，駛過槽化線，駛
    入減速車道，未依規定先駛入外側車道，再循減速車道行駛等情，並提出其所繪
    製之異議人行車圖一份附卷，足見異議人於前揭時地確有違規行駛之行為屬實。
    雖異議人辯稱：因道路施工，影響交流道出口之引道，異議人原走外側車道，之
    後因為超車，改走內側車道，於發現湖口交流道時，已快到該交流道，因此稍微
    急速駛出云云。然該路段施工地點，係位於外側車道及匝道之間，並不影響外側
    車道之行駛，復經甲○○述明，甲○○所在之警車，亦行駛外側車道，足認道路
    施工，尚未影響往交流道出口之通行，異議人所辯，尚不足採，況異議人亦坦承
    ，於發現交流道時，已快到交流道，因此稍微急速駛出之情，其未依規定先駛入
    外側車道，再循減速車道逐漸降低速率行駛，已甚明確，從而原處分機據以援引
    上開規定，並以受處分人經通知未依限到案而裁處罰鍰新臺幣三千元，並無不當
    。異議人聲明異議，尚無理由，應予駁回。
三、據上論斷，應依道路交通案件處理辦法第十九條，裁定如主文。
中      華      民      國      八十九      年      三    月    二十四  日
                                  臺灣士林地方法院交通法庭
                                          法  官  趙  文  卿
右正本證明與原本無異
如不服本裁定應於送達後五日內向本院提出抗告狀
                                          書記官  吳  雅  菁
中      華      民      國      八十九      年      三    月    二十七  日


司法院資訊處製作；財團法人民間司法改革基金會備份。
